Сергей Петухов

АВТОДИАГНОСТ-ЭЛЕКТРИК

КОНТАКТЫ

+38 066 314 24 23 stroomelectro@ukr.net Харьков, Украина

ТЕХНИЧЕСКИЕ НАВЫКИ

- Tesla Toolbox
- Consult III Plus
- Hyunday KIA GDS
- Ford IDS
- Bosch KTS 560
- GM MDI 2
- MUT III
- Launch
- Scanmatik 2

ЛИЧНЫЕ КАЧЕСТВА

- Целенаправленный
- Инициативный
- Техническое мышление
- Стремление развиваться

языки

- Английский технический
- Украинский родной
- Русский родной

Резюме

Я автодиагност-электрик, ищу постоянную работу в автомобильной компании. У меня большой опыт работы в сфере ремонта и обслуживания автомобилей. Умею пользоваться различным диагностическим оборудованием, хорошо читаю электрические схемы. Имею опыт работы с электромобилями, такими как: Nissan Leaf, Tesla (Model S, X, 3), Kia Soul EV, Smart EV, Fiat 500E и др. Также у меня есть хобби, тесно связанное с ремонтом автомобилей, это радио электроника. Ожидаемая зарплата от 30 000 грн.

ОПЫТ РАБОТЫ

Мастер по диагностике и настройке электронного оборудование автомобильного транспорта

2021-2022 | VS Auto

- Компьютерная диагностика
- Настройка электронных систем
- Поиск и устранение неисправностей в электрических системах

Директор технический

2017-2021 | Автосалон STROOM

- Продажа, обслуживание и ремонт электромобилей Tesla & Nissan
- Техническая поддержка проданных электромобилей
- Разработка технической документации по обслуживанию электромобилей

Инженер-электрик

2012-2017 | Фрунзе-Авто Nissan

- Компьютерная диагностика автомобилей Nissan
- Ремонт электронных систем автомобилей Nissan
- Обслуживание систем кондиционирования
- Гарантийное обслуживание автомобилей Nissan

Автоэлектрик

2003-2012 | Харьков-Авто СТО-3

- Компьютерная диагностика автомобилей Ваз, Заз, Daewoo, Chevrole
- Гарантийное обслуживание автомобилей Ваз, Заз, Daewoo, Chevrolet
- Чип-тюнинг электронных блоков

ОБРАЗОВАНИЕ

IT school GoIT

Full Stack Разработчик | 2022-2023

Харьковский национальный технический университет Петра Василенко

Инженер-механик | 1993-1998